【裁判字號】    99,台抗,225
【裁判日期】    990311
【裁判案由】    強盜等罪聲請具保停止羈押
【裁判全文】
最高法院刑事裁定              九十九年度台抗字第二二五號
抗  告  人  甲○○
上列抗告人因強盜等罪案件，不服台灣高等法院台南分院中華民
國九十九年二月九日駁回具保停止羈押聲請之裁定（九十九年度
聲字第四五號），提起抗告，本院裁定如下：
    主  文
抗告駁回。
    理  由
本件原裁定以抗告人甲○○於原審之聲請意旨略稱：抗告人對於
所犯恐嚇取財罪部分，已為認罪之表示；至於強盜及強盜未遂二
罪，則不否認該事實，惟該二罪究屬強盜或恐嚇行為，非無爭執
。原審法院縱認抗告人犯重罪且嫌疑重大，然未經訊問、查證即
認抗告人有逃亡之虞或恐逃避執行而為羈押，殊嫌率斷；請求准
予具保停止羈押等語。然抗告人因犯強盜、恐嚇取財及強盜未遂
三罪，經第一審法院分別判處有期徒刑七年、一年四月及四年，
並定其應執行刑為有期徒刑十年；原審法院經訊問後，認抗告人
有刑事訴訟法第一百零一條第一項第一款、第三款之情形，非予
羈押，顯難進行審判，於民國九十八年十二月三十一日羈押在案
。抗告人對於強盜、強盜未遂部分之犯罪事實並不否認，其犯罪
嫌疑重大足堪認定。再抗告人於偵查中已自承：「（現何業？）
有時會賣茶葉，現在沒有」，是其並無固定之職業；且由抗告人
被訴之事實觀之，其守法觀念薄弱，足認將來面臨重刑之處罰，
恐有逃亡之虞，非予羈押，顯難冀求日後審判及刑罰執行進行之
順利。經權衡國家刑事司法權之有效行使、社會秩序及公共利益
、抗告人人身自由之私益及防禦權受限制之程度，認抗告人羈押
之原因仍然存在，且仍有羈押之必要；因認其所請具保停止羈押
難以准許而予駁回等情。經核於法並無不合。抗告人之抗告意旨
略稱：(一)原裁定以抗告人經判決應執行有期徒刑十年，即認抗告
人涉案情節重大且所處之刑非輕，為恐抗告人逃避執行，有予羈
押之必要；但未斟酌有無相當理由認為其有逃亡之虞及羈押之必
要性與相當性，有違司法院釋字第六六五號解釋意旨。(二)原裁定
援引抗告人於偵查中之供述，推斷抗告人無固定職業、守法觀念
薄弱云云，進而為不利抗告人之認定，稍嫌率斷且屬臆測之詞，
亦難符比例原則。又原裁定未說明究係憑何證據認定抗告人之「
逃亡之虞」已逾百分之五十之或然率，有理由不備之違誤等語。
惟查：聲請具保停止羈押，除有法律上規定不得駁回者外，准許
與否，法院有自由裁量之權。原裁定就抗告人聲請具保停止羈押
之各項意旨，已逐一敘明何以不足為停止羈押原因之適法理由，
並以抗告人之羈押原因尚未消滅，且仍有羈押之必要，乃駁回抗
告人之聲請，核無理由不備之違法。再原審法院係依刑事訴訟法
第一百零一條第一項第一款、第三款羈押抗告人，非僅適用刑事
訴訟法第一百零一條第一項第三款而為羈押，並無與司法院釋字
第六六五號解釋意旨不符之問題。抗告意旨(一)、(二)所指各節，無
非對於原審法院依職權審酌之事項，任意指摘，俱難認為有理由
。從而，本件抗告為無理由，應予駁回。
據上論結，應依刑事訴訟法第四百十二條，裁定如主文。
中    華    民    國  九十九  年    三    月   十一   日
                      最高法院刑事第七庭
                          審判長法官  林  永  茂
                                法官  蘇  振  堂
                                法官  蕭  仰  歸
                                法官  林  立  華
                                法官  蔡  彩  貞
本件正本證明與原本無異
                                      書  記  官
中    華    民    國  九十九  年    三    月   十五   日
                                                       s

司法院資訊處製作；財團法人民間司法改革基金會備份。
